it: Metodo di produzione delle uova: A terra; In gabbia; Senza gabbia; Certified Humane; All’aperto; Arricchito con omega-3; Biologico; Al pascolo; Altro
pt-BR: Método de produção de ovos: Galpão; Gaiola; Livre de gaiolas; Certified Humane; Caipira; Enriquecido com ômega 3; Orgânico; Criado a pasto; Outro
ru: Способ производства яиц: Напольное содержание; Клеточное содержание; Бесклеточное содержание; Сертифицированное гуманное содержание; Свободный выгул; Обогащенные омега-3; Органические; Пастбищное содержание; Другое
de: Produktionsmethode der Eier: Bodenhaltung; Käfighaltung; Bodenhaltung; Zertifiziert artgerecht; Freilandhaltung; Mit Omega-3 angereichert; Bio; Weidehaltung; Sonstige
hr-HR: Metoda proizvodnje jaja: Štalni uzgoj; Kavezni uzgoj; Podni uzgoj; Certified Humane (humani uzgoj); Slobodni uzgoj; Obogaćeno omega-3 masnim kiselinama; Ekološki uzgoj; Uzgoj na pašnjaku; Ostalo
cs: Metoda produkce vajec: Halový chov; Klecový chov; Bezklecový chov; Certified Humane; Volný výběh; Obohaceno o omega-3; Ekologický chov; Chov na pastvinách; Jiné
nb: Eggproduksjonsmetode: Innendørs; Bur; Frittgående; Certified Humane; Friland; Omega-3-beriket; Økologisk; Fra beite; Annet
pt-PT: Método de produção de ovos: No solo; Gaiola; Sem gaiolas; Certified Humane; Ao ar livre; Enriquecido com ómega-3; Biológico; Criado em pastagem; Outro
es: Método de producción de huevos: En granero; En jaula; Libre de jaulas; Certified Humane; De corral; Enriquecido con omega-3; Orgánico; Criado en pastos; Otro
hu: Tojástermelési mód: Mélyalmos; Ketreces; Ketrecmentes; Certified Humane (tanúsítottan állatbarát); Szabadtartású; Omega-3-mal dúsított; Organikus; Legelőn tartott; Egyéb
sk-SK: Metóda produkcie vajec: Podstielkový chov; Klietkový chov; Chov bez klietok; Certifikovaný humánny chov; Chov vo voľnom výbehu; Obohatené o omega-3; Ekologický chov (Bio); Chov na pastvine; Iné
ja: 卵の生産方法: 平飼い; ケージ飼い; ケージフリー; Certified Humane; フリーレンジ; オメガ3強化; オーガニック; パスチャーレイズド; その他
el: Μέθοδος παραγωγής αυγών: Αχυρώνα; Κλωβού; Εκτός κλωβών; Πιστοποίηση Certified Humane; Ελευθέρας βοσκής; Εμπλουτισμένο με ωμέγα-3; Βιολογικά; Εκτροφής σε βοσκότοπο; Άλλο
ko: 계란 생산 방법: 평사 사육; 케이지 사육; 케이지 프리; 동물 복지 인증; 방목; 오메가-3 강화; 유기농; 목초지 방목; 기타
th: วิธีการผลิตไข่: โรงเรือน; กรง; เลี้ยงแบบไม่ขังกรง; Certified Humane; เลี้ยงแบบปล่อยอิสระ; เสริมโอเมก้า 3; ออร์แกนิก; เลี้ยงแบบปล่อยทุ่ง; อื่นๆ
vi: Phương pháp sản xuất trứng: Nuôi trong chuồng; Nuôi nhốt lồng; Nuôi thả nền; Chứng nhận nhân đạo; Nuôi thả rông; Giàu omega-3; Hữu cơ; Nuôi chăn thả đồng cỏ; Khác
fi: Munantuotantomenetelmä: Lattiakanala; Häkkikanala; Häkitön; Certified Humane; Ulkokanala; Omega-3-rikastettu; Luomu; Laidunnettu; Muu
nl: Ei productie methode: Scharrel; Kooi; Kooivrij; Certified Humane; Vrije uitloop; Verrijkt met omega 3; Biologisch; In de weide gehouden; Overige
sv: Äggproduktionsmetod: Frigående inomhus; Burhöns; Frigående; Certifierat djurvänligt; Frigående utomhus; Omega-3-berikad; Ekologiskt; Betesgående; Övrigt
da: Æggeproduktionsmetode: Skrabe; Bur; Burfri; Certified Humane; Fritgående; Beriget med omega-3; Økologisk; Fritgående på græs; Andet
bg-BG: Метод на производство на яйца: Подово отглеждане; Клетъчно отглеждане; Безклетъчно отглеждане; Сертифицирано хуманно отношение; Свободно отглеждане; Обогатени с омега-3; Биологично; Пасищно отглеждане; Друго
ro-RO: Metoda de producere a ouălor: În hală; Baterie; Crescute la sol; Certificat Humane; Crescute în aer liber; Îmbogățit cu Omega-3; Ecologic; Crescute pe pășune; Altele
zh-TW: 雞蛋生產方式: 室內平飼; 籠飼; 平飼; 人道飼養認證; 放牧; 富含 Omega-3; 有機; 草地放牧; 其他
tr: Yumurta üretim yöntemi: Kümes; Kafes; Kafessiz; Sertifikalı insani üretim; Serbest gezen; Omega-3 katkılı; Organik; Merada yetişmiş; Diğer
pl: Metoda produkcji jaj: Chów ściółkowy; Chów klatkowy; Chów bezklatkowy; Certyfikat Certified Humane; Wolny wybieg; Wzbogacone omega-3; Ekologiczny; Chów pastwiskowy; Inne
zh-CN: 鸡蛋生产方法: 室内平养; 笼养; 无笼平养; 人道养殖认证; 散养; 富含 Omega-3; 有机; 牧场放养; 其他
fr: Mode de production des œufs: Grange; Cage; Sans cage; Certifié sans cruauté; Plein air; Enrichi en oméga-3; Biologique; Élevé en pâturage; Autre
en: Egg production method: Barn; Cage; Cage-free; Certified Humane; Free-range; Omega-3 enriched; Organic; Pasture-raised; Other
lt-LT: Kiaušinių gamybos metodas: Ant kraiko; Narvuose; Be narvų; „Certified Humane“; Laisvai laikomų; Praturtinta omega-3; Ekologiška; Ganyklose; Kita
sl-SI: Metoda proizvodnje jajc: Hlevska reja; Reja v kletkah; Brez kletk; Certifikat Humane; Prosta reja; Obogateno z omega-3; Ekološka reja; Pašna reja; Drugo